# 奇怪的主营业务收入和销售商品现金流入

提问人：phoenix_54321 时间：2011-04-30 09:00:44
今天看报表发现了个 公司的主营业务收入与销售商品现金流入差异大的问题，请大家讨论下！
看的是半年度报表 公司是国内的，销售生产都在国内 首先假设【主营业务收入】是真实的，【应收账款】比年初增加了35W，没有【应收票据】，【预收账款】减少了18152W，理论上【主营业务收入】应该比【销售商品现金流入】多了18152W+35W 结果报表上显示【主营业务收入】比【销售商品现金流入】411W 看不懂压看不懂 这摊水好深~:Q
主营收入大概是9.8亿

回答人：chenyiwei
主要原因应当如藤椅所述。另外，使用票据代替现金结算、合并报表中合并范围的变更、非经营性原因导致的应收款项变动等都可能是差异的因素。但是，就该特定案例而言，最主要的差异原因就应当是增值税销项税额的影响。